臺灣臺中地方法院小額民事判決
　　　　　 111年度沙小字第216號
原      告  曾郁婷  

訴訟代理人  黃文志  
被      告  曾寓珊  
上列原告因被告傷害案件（本院110年度訴字第335號），提起刑
事附帶民事訴訟請求損害賠償（本院110年度附民字第397號），
經本院刑事庭裁定移送前來，本院於民國111年5月10日言詞辯論
終結，判決如下：
    主      文
被告應給付原告新臺幣11,310元，及自民國110年5月10日起至清
償日止，依照年息5％計算之利息。
原告其餘之訴駁回。
本判決原告勝訴部分得假執行。但被告如以新臺幣幣11,310元為
原告預供擔保，得免為假執行。
原告其餘假執行之聲請駁回。
    事實及理由
一、原告主張：被告係原告之姊，2人具有家庭暴力防治法之家
    庭成員關係。被告於民國109年9月10日16時50分許，在臺中
    市○○區○○路000號前，因故與原告發生扭打，致原告受傷，
    請求被告賠償醫藥費及精神賠償。並聲明：被告應給付原告
    新臺幣（下同）5萬元，並自起訴狀繕本送達之次日起至清
    償日止，依照年息5％計算之利息，前項判決願供擔保宣告假
    執行，訴訟費用由被告負擔。
二、被告抗辯：我沒有欠原告錢，這不關我的事。並聲明：請求
    駁回原告之訴，訴訟費用由原告負擔。
三、法院之判斷：
（一）按刑事訴訟判決所認定之事實，固非當然有拘束民事訴訟
      判決之效力，但民事法院調查刑事訴訟原有之證據，而斟
      酌其結果以判斷事實之真偽，並於判決內記明其得心證之
      理由，即非法所不許（最高法院49年台上字第929號判決
      意旨參照），是本院審理本件民事訴訟事件時，自得調查
      刑事訴訟卷內原有之證據，斟酌其結果以判斷事實之真偽
      ，合先敘明。查被告係原告之姊，二人間具有家庭暴力防
      治法第3條第4款之家庭成員關係。於109年9月10日16時50
      分許，在渠等之母親位於臺中市○○區○○路000號之住處前
      ，雙方發生爭執，被告竟基於傷害之犯意，徒手毆打原告
      之頭部，致其受有頭皮鈍傷之傷害，被告並經本院刑事法
      庭認定犯傷害罪，而判處拘役30日，如易科罰金，以1,00
      0元折算1日，有本院110年度訴字第335號刑事確定判決在
      卷可稽，並經本院調取該刑事案卷核閱無訛，堪以認定。
      而被告並未爭執上述事項，本件經調查證據之結果，可信
      原告此部分之主張屬實。
（二）按因故意或過失，不法侵害他人之權利者，負損害賠償責
      任；不法侵害他人之身體、健康、名譽、自由、信用、隱
      私、貞操，或不法侵害其他人格法益而情節重大者，被害
      人雖非財產上之損害，亦得請求賠償相當之金額；民法第
      184條第1項前段、第195條第1項前段分別定有明文。查被
      告故意傷害原告之身體，有如前述。依前開規定，原告請
      求被告賠償其因前開傷害所受損害，自屬有據。茲就原告
      請求被告賠償之各項損害，有無理由，審酌如下：
   1、醫療費用部分：原告提出衛生福利部豐原醫院醫療費用收
      據3張、光田醫療社團法人光田綜合醫院大甲院區門診收
      據1張為證，上述醫療單據合計共1,310元（計算式：200+
      500+540+70＝1310），被告並未表示爭執，應認原告此部
      分醫療費用之請求，為有理由。
   2、原告受頭皮鈍傷之傷害，精神上自受有相當之痛苦，其請
      求被告賠償其所受非財產上之損害即精神慰撫金，應屬有
      據。而精神慰撫金數額之酌定，應斟酌加害行為、兩造之
      身分、地位、家庭經濟能力，暨其所受痛苦之程度等一切
      情狀。本院審酌兩造之學經歷、爭執情節、治療時間，及
      其等身分、地位與經濟情況，認原告請求賠償1萬元為適
      當，逾此部分之請求，應無理由。
   3、綜上以析，原告上述可請求金額合計11,310元（計算式：
      1310+10000＝11310）。　 
四、給付無確定期限者，債務人於債權人得請求給付時，經其催
    告而未為給付，自受催告時起，負遲延責任，其經債權人起
    訴而送達訴狀者，與催告有同一之效力；遲延之債務，以支
    付金錢為標的者，債權人得請求依法定利率計算之遲延利息
    ；應付利息之債務，其利率未經約定，亦無法律可據者，週
    年利率為百分之5，民法第229條第2項、第233條第1項前段
    、第203條分別定有明文。查原告本件侵權行為損害賠償之
    債，屬給付無確定期限。從而，原告請求被告給付自起訴狀
    繕本送達被告之次日（即110年5月10日）起至清償日止，依
    照年息5％計算之利息，與上開規定，核無不合，應予准許。
五、綜上所述，原告因被告上開傷害犯行，依據侵權行為之法律
    關係，請求被告給付原告11,310元，及自110年5月10日起至
    清償日止，依照年息5％計算之利息，為有理由，應予准許。
    至原告超過此範圍之請求，為無理由，應予駁回。
六、原告勝訴部分係適用小額程序而為被告敗訴之判決，依民事
    訴訟法第436條之20規定，應依職權宣告假執行，並且由法
    院主動宣告被告如果預先提供擔保之後，就可免為假執行。
    至於原告請求不被允許部分，其假執行聲請沒有理由，應予
    駁回。
七、本件因係由刑事庭移送前來之刑事附帶民事訴訟，依刑事訴
    訟法第505條第2項之規定，免納裁判費用，因本件無訴訟費
    用之支出，爰不就訴訟費用之負擔為裁判之諭知，附此敘明
    。
中　　華　　民　　國　　111 　年　　5 　　月　　24　　日
                        臺灣臺中地方法院沙鹿簡易庭
                            法  官  劉國賓
以上為正本，係照原本作成。
如不服本判決，應於送達後廿日內，以判決違背法令為理由，向
本院提出上訴狀並表明上訴理由（上訴理由應表明一、原判決所
違背之法令及其具體內容；二、依訴訟資料可認為原判決有違背
法令之具體事實），如於本判決宣示後送達前提起上訴者，應於
判決送達後廿日內補提上訴理由書（須附繕本）。
中　　華　　民　　國　　111 　年　　5 　　月　　24　　日
                            書記官  許宏谷